臺灣臺南地方法院新市簡易庭民事判決
109年度新小字第930號
原        告  林景毅

被        告  甲
兼法定代理人  乙
              丙
上列當事人間請求損害賠償事件，經本院於民國109年11月5日言
詞辯論終結，判決如下：
    主      文
被告應連帶給付原告新臺幣壹萬貳仟捌佰伍拾叁元，及自民國一
百零九年十月十七日起至清償日止，按週年利率百分之五計算之
利息。
訴訟費用新臺幣壹仟元由被告連帶負擔。
本判決得假執行。
    事實及理由
壹、程序方面：
一、按司法機關所製作必須公開之文書，不得揭露足以識別兒童
    及少年身分之資訊，兒童及少年福利與權益保障法第69條第
    2項定有明文。又所謂其他足以識別身分之資訊，包括兒童
    及少年照片或影像、聲音、住所、親屬姓名或其關係、就讀
    學校或其班級等個人基本資料，兒童及少年福利與權益保障
    法施行細則第21條定有明文。查本件被告甲女係91年12月生
    ，有其國民身分證翻拍照片在卷可佐（見本院卷第30頁至第
    31頁），其於本件行為時為未滿18歲之少年，而被告兼法定
    代理人乙男、丙女分別為少年甲女之父母親，揆諸上開規定
    ，本判決不得揭露被告甲女足以識別其身分之資訊，包括其
    親屬即被告兼法定代理人乙男、丙女之姓名，先予敘明。
二、按訴狀送達後，原告不得將原訴變更或追加他訴，但擴張或
    減縮應受判決事項之聲明者，不在此限，民事訴訟法第255
    條第1項但書第3款定有明文，依同法第436條之23、第436 
    條第2項規定，亦為小額訴訟程序所準用。本件原告原起訴
    聲明為：「被告應連帶給付原告新臺幣（下同）13,503元」
    。嗣於訴狀送達後，於本院民國109年11月5日言詞辯論程序
    時當庭變更訴之聲明為：「被告應連帶給付原告12,853元」
    （見本院卷第69頁）。核原告所為，係減縮應受判決事項之
    聲明，揆諸前開規定，應予准許。
三、被告經合法通知，無正當理由未於言詞辯論期日到場，且核
    無民事訴訟法第386 條各款所列情形，爰依原告聲請，由其
    一造辯論而為判決。
貳、實體方面： 
一、原告主張：被告甲女於109年8月31日至原告所經營位在臺南
    市○○區○○路000號之「銀波布丁善化店」面試，並於同年9月
    2日開始上班，約定月薪為27,000元，每月上班22日，嗣被
    告甲女於同年9月16日謊稱其需錢孔急，欲預支薪資，且保
    證將如期工作為由，向原告預支該月之薪資，致原告信以為
    真，經扣除被告甲女於該月5日請假之薪資1,227元、該月10
    日早退之薪資490元及損壞產品160元之費用後，原告交付25
    ,123元予被告，惟被告甲女於取得該款項後，於翌日9月17
    日起即未再依約上班，亦聯絡未著，原告始知受騙，經扣除
    被告甲女已上班所應得之10日薪資12,270元後，被告甲女尚
    應返還12,853元；又被告甲女於前揭侵權行為時上未成年，
    其父母即被告乙男、丙女亦應負連帶賠償責任等情。為此，
    爰依侵權行為之法律關係，提起本件訴訟等語。並聲明：被
    告應給付原告12,853元及自起訴狀繕本送達翌日起至清償日
    止，按週年利率5％計算之利息。
二、被告未於言詞辯論期日到場，亦未提出書狀作任何聲明或陳
    述。
三、本院之判斷：
  ㈠原告主張之事實，業據其提出對話紀錄翻拍照片、匯款明細
    、切結書、出勤表等資料為證（見本院卷第19頁至第29頁、
    第71頁至第72頁）。而被告既已於相當時期受合法之通知，
    而於言詞辯論期日不到場，亦未提出書狀爭執，依民事訴訟
    法第436條第2項、第280條第3項準用同條第1項之規定，應
    視同自認，堪認原告此部分之主張為真實。
  ㈡按因故意或過失，不法侵害他人之權利者，負損害賠償責任
    ，民法第184條第1項前段定有明文；再按無行為能力人或限
    制行為能力人，不法侵害他人之權利者，以行為時有識別能
    力為限，與其法定代理人連帶負損害賠償責任。前項情形，
    法定代理人如其監督並未疏懈，或縱加以相當之監督，而仍
    不免發生損害者，不負賠償責任，民法第187條第1項前段、
    第2項亦有明定。經查，被告甲女向原告佯以需錢孔急，而
    需預支薪資，並保證將如期工作為由，致原告信以為真，先
    行支付被告之薪資，然被告甲○○於取得款項，旋不知去向，
    被告此舉乃以詐欺之方式，不法侵害原告意思決定之自由權
    ，致原告受有12,853元之財產損害，至為明確；又被告甲女
    為91年12月生，被告乙男、丙女則為被告甲女之法定代理人
    ，有被告甲女之國民身分證翻拍照片、戶籍資料查詢結果附
    卷可稽（見本院第30頁至第31頁、第41頁至第42頁、第49頁
    至第52頁），是被告甲女於本件侵權行為時，雖為未滿20歲
    之限制行為能力人，然其行為當時具有識別能力，而被告乙
    男、丙女為被告甲女之法定代理人，迄至本案審結前，均未
    提出其他有利之證據證明其監督並未疏懈，或縱加以相當之
    監督，而仍不免發生損害者，則原告主張被告應連帶負侵權
    行為損害賠償責任，應屬可採。
  ㈢末按給付無確定期限者，債務人於債權人得請求給付時，經
    其催告而未為給付，自受催告時起，負遲延責任。其經債權
    人起訴而送達訴狀，或依督促程序送達支付命令，或為其他
    相類之行為者，與催告有同一之效力；遲延之債務，以支付
    金錢為標的者，債權人得請求依法定利率計算之遲延利息；
    應付利息之債務，其利率未經約定，亦無法律可據者，週年
    利率為百分之五，民法第229條第2項、第233條第1項本文、
    第203條分別定有明文。經查，原告請求被告連帶給付前開
    之金額，並未定有給付之期限，而原告之起訴狀繕本係於10
    9年10月6日寄存送達被告，有本院送達證書附卷可參（見本
    院卷第59頁、第63頁），於109 年10月16日生送達之效力，
    則原告請求被告給付自起訴狀繕本送達翌日即109年10月17
    日起至清償日止，按週年利率5％計算之遲延利息，自屬有據
    。
四、綜上所述，原告依侵權行為損害賠償之法律關係提起本件訴
    訟，請求被告連帶給付12,853元，及自起訴狀繕本送達翌日
    即109年10月17日起至清償日止，按週年利率5％計算之利息
    ，為有理由，應予准許。
五、按訴訟費用，由敗訴之當事人負擔；小額訴訟，法院為訴訟
    費用之裁判時，應確定其費用額，民事訴訟法第78條、第43
    6條之19第1項分別定有明文。經核本件訴訟費用額確定為1,
    000 元（即第一審裁判費），應由敗訴之被告連帶負擔。
六、本件係就民事訴訟法第436條之8第1項規定之小額訴訟事件
    所為被告敗訴之判決，依民事訴訟法第436條之20之規定，
    應依職權宣告假執行。
七、訴訟費用負擔之依據：民事訴訟法第78條、第436條之19第1
     項。 
中    華    民    國   109    年    11    月    26    日
                  新市簡易庭  法      官  施志遠
以上正本與原本相符。
如不服本判決，應於送達後20日內，向本院提出上訴狀並表明上
訴理由，如於本判決宣示後送達前提起上訴，應於判決送達後20
日內補提上訴理由書（須附繕本）。如委任律師提起上訴，應一
併繳納上訴審裁判費。
對於小額程序之第一審判決之上訴，非以其違背法令之理由，不
得為之。且上訴狀內應記載表明㈠原判決所違背之法令及其具體
內容。㈡依訴訟資料可認為原判決有違背法令之具體事實。
中　　華　　民　　國   109    年    11    月    26    日
                              書  記  官  李慈容